# 求助陈版主关于收入确认条件判断的问题

提问人：wangxiny 时间：2022-07-31 15:54:28
求助陈版主
公司拟向客户销售一批设备，客户想要以分期付款的方式支付购买款项，因此向银行申请融资贷款。客户首付货款30%，剩余70%货款由银行提供融资贷款。该笔贷款专项用于该笔采购，银行直接支付给公司。考虑到客户无相应可抵押的资产，为了促进销售，银行在要求客户实际控制人或全部股东担保的前提下，同时要求公司为客户提供担保，出具全额回购承诺函以及相应保证金担保。在客户未按照约定还款的情况下，由公司回购商品或者回购客户尚未偿还的本金、利息。
请问陈版主，该种销售模式是否满足收入确认条件？是否满足所有权已经转移以及企业因向客户转让商品而有权取得的对价很可能收回。

回答人：chenyiwei
参考：《中审众环研究 2020 》之“问题2-1-49（企业为客户用于支付货款的借款提供担保时的收入确认、坏账准备计提问题）”、“问题2-1-50（卖方为买方用于支付货款的银行贷款提供担保时的收入确认问题）”。关键是合理判断卖方保留买方信用风险的程度是否重大。